【裁判字號】    88,上訴,1814
【裁判日期】    890131
【裁判案由】    違反電信法
【裁判全文】
臺灣高等法院高雄分院刑事判決    八十八年度上訴字第一八一四號
    上  訴  人  臺灣高雄地方法院檢察署檢察官
    被      告  甲○○
                丙○○
右上訴人因被告違反電信法案件，不服臺灣高雄地方法院八十八年度訴字第二一八二
號中華民國八十八年十一月十八日第一審判決（起訴案號：臺灣高雄地方法院檢察署
八十八年度偵字第二二三八三號），提起上訴，本院判決如左：
      主  文
上訴駁回。
      理  由
一、公訴意旨略以：被告甲○○、丙○○二人共同基於意圖為自己不法利益之犯意聯
    絡，明知友人吳士豪於民國八十七年八月中旬，在高雄市○○路拾獲之行動電話
    手機一支，其內存之行動電話號碼，係不詳年籍之人盜拷自乙○○申請使用之0
    00000000號行動電話號碼，渠二人竟仍向吳士豪索得該支行動電話手機
    ，自八十七年九月初起至同年九月底止，由其等輪流使用，共計撥打之電話費達
    新台幣（下同）八百零八元（被告甲○○撥打之部分為七百五十六元，餘為被告
    丙○○所撥打），故認被告二人涉犯電信法第五十六條第一項之罪嫌等語。
二、按案件曾經判決確定者，應為免訴之判決，此項原則關於實質上一罪或裁判上一
    罪，均有其適用。連續犯係裁判上一罪，其一部分犯罪事實曾經判決確定者，其
    效力當然及於全部，故檢察官復將其他部分重行起訴，亦應諭知免訴之判決（最
    高法院四十九年台非字第二Ｏ號判例參照）。亦即此所謂之案件包括實質上一罪
    及裁判上一罪（最高法院二十五年上字第一一六號判例參照），而連續犯係屬裁
    判上一罪，其成立，除主觀上須基於一個概括之犯意外，客觀上須先後有數行為
    ，逐次實施而具連續性，侵害數個同性質之法益，其每一前行為與次行為，依一
    般社會健全觀念，在時間差距上，可以分開，在刑法之評價上，各具獨立性，每
    次行為皆可獨立成罪，構成同一之罪名，即足當之（最高法院八十六年台上字第
    三二九五號判例參照）。
三、訊據被告甲○○、丙○○對於前開犯罪事實固均坦承不諱，惟均辯稱：渠等前後
    二次之違反電信法之案件，均係基於同一犯意而為，且係在前後二件犯行完成後
    始被查獲，並非另行起意等語。經查：被告甲○○、丙○○前曾被訴明知郭嘉彰
    所交付之行動電話手機，係拷貝自蕭洪澄江所使用向中華電信股份有限公司所申
    請之000000000號行動電話，二人基於共同意圖為自己不法利益之概括
    犯意之聯絡，自八十七年五月間起至七月間止，未經該行動電話門號所有人中華
    電信股份有限公司及該門號租用人蕭洪澄江之同意，連續撥打使用上開拷貝之行
    動電話，以無線方式盜用中華電信股份有限公司南高雄營運處之電信設備與他人
    通話，計九百二十四通，金額合計一萬一千九百六十元，嗣於八十七年九月三十
    日被警查獲等犯行，業經臺灣高雄地方法院檢察署檢察官提起公訴，並經原審法
    院認係觸犯刑法第二百二十條第二項、第二百十條之行使偽造準私文書罪及電信
    法第五十六條第一項盜用他人電信設備罪，且前開二罪間，除各為連續犯外，相
    互間並因存有想像競合關係，須從一重論以刑法第二百二十條第二項、第二百十
    條之行使偽造準私文書罪之故，而於八十八年二月二十四日以該院八十八年度訴
    字第二五六號刑事判決對被告甲○○、丙○○二人均判處有期徒刑八月、緩刑二
    年，並於同年三月二十四日確定，於八十八年四月二十三日報結在案，有原審法
    院八十八年度訴字第二五六號刑事判決書、臺灣高雄地方法院檢察署刑案資料查
    註紀錄表、本院被告全國前案紀錄表各一份在卷可稽（見偵查卷第三頁、第七頁
    、第十四頁至第十九頁暨本院卷）。而本案係被告甲○○、丙○○自八十七年九
    月初起至同年九月底盜用他人電信設備通信撥打電話，嗣於八十七年十二月二十
    二日為電信警察隊第三中隊查獲，亦有電信警察隊第三中隊偵查報告書一紙在卷
    為證（見警卷第一頁）；被告二人前、後犯罪之時間，僅間隔八十七年八月之一
    個月而已，且本案被告之最後一次之犯罪時間，係在八十七年九月三十日，亦即
    被告二人在前案之被查獲時間，顯然前後二案之犯罪時間甚為緊接，且被告二人
    前後二次所犯均係盜打他人之行動電話，渠等之犯罪手法即屬一致、犯罪構成要
    件亦為相同，揆諸前揭說明，顯然被告二人係基於概括犯意反覆為之，自應屬連
    續犯，為裁判上一罪，依審判不可分原則，該案判決之效力，應及於全部犯罪事
    實。
四、原審就此部分為免訴之諭知，核無不合。上訴人臺灣高雄地方法院檢察署檢察官
    以被告二人前後犯行係另行起意，而提起上訴，指摘原判決違誤，為無理由，自
    應予駁回。
據上論結，應依刑事訴訟法第三百六十八條，判決如主文。
本案經檢察官陳國全到庭執行職務。
中    華    民    國     八十九     年       一       月     三十一   日
                              臺灣高等法院高雄分院刑事第五庭
                                  審判長法官  吳水木
                                        法官  洪慶鐘
                                        法官  陳朱貴
右正本證明與原本無異。
如不服本判決，應於判決送達後十日內向本院提出上訴狀，其未述理由者並應於提
出上訴狀後十日內向本院補提理由書（應附繕本)。
                                      書記官  洪梅枝
中    華    民    國     八十九     年       二       月       二     日
                                                                      Ｄ


司法院資訊處製作；財團法人民間司法改革基金會備份。
